#Ejemplo de workflow manual para la generación de modelos consenso
Jorge Velásquez y Helena Olaya  
Fecha: 15 de febrero de 2017

Este es un ejemplo de procesamiento manual de los aportes recibidos en la modelatón de primates usando datos ingresados en la versión 2 de BioModelos. Los archivos relevantes a este procesamiento estan en la carpeta Z:/Modelos/2016/31102016 (192.168.11.113)

###Cargar librerias y archivos del procesamiento
```{r message=FALSE, warning=FALSE}
library(raster)
library(rgdal)
sp.raster<-raster("Z:/Modelos/2016/31102016/Alouatta_seniculus_0_mx.tif") 
sp.shp<-readOGR("Z:/Modelos/2016/31102016/aportes/192_Alouatta_seniculus_03112016_6_umbral0.geojson","OGRGeoJSON",verbose=FALSE)
poly2<-readOGR("Z:/Modelos/2016/31102016/aportes","Alouatta_seniculus_add_HO", verbose=FALSE)
```

El modelo escogido en la modelatón para *Alouatta seniculus* corresponde al umbral 0

```{r echo=FALSE}
plot(sp.raster)
```

Los aportes consisten de

```{r}
sp.shp@data
```

Por un error en la interfaz de BioModelos v2, la interpretación de los valores Intersect, corresponde a áreas para añadir al modelo, Add, corresponde a áreas para eliminar del modelo y Cut, corresponde a áreas para recorte por polígono.

Adicionalmente, el shapefile poly2 consiste de un polígono que se agregó en el laboratorio para completar el ejercicio realizado por los expertos. Primero vamos a agregar esas áreas al modelo:

```{r}
polyAdd<-rasterize(sp.shp[c(1,15,16),],sp.raster,field=1) 
polyAdd2<-rasterize(poly2,sp.raster,field=1) 
sp.raster[Which(polyAdd==1)]<-1
sp.raster[Which(polyAdd2==1)]<-1
plot(sp.raster)
plot(sp.shp[c(1,15,16),],add=T)
plot(poly2,add=T)
```

Ahora eliminamos un área de sobrepredicción en La Guajira
```{r}
polyCut<-rasterize(sp.shp[14,],sp.raster,field=1) #poligono que se elimina del modelo
sp.raster[Which(polyCut==1&!(is.na(sp.raster)))]<-0
plot(sp.raster)
plot(sp.shp[14,], add=T)
```

Luego, recortamos por el poligono de extensión de ocurrencia
```{r}
polyEoo<-rasterize(sp.shp[2,],sp.raster,field=1) #poligono que se elimina del modelo
sp.raster<-sp.raster*polyEoo
sp.raster[Which(sp.raster==0)]<-NA
plot(sp.raster)
plot(sp.shp[2,], add=T)
```

Finalmente, recortamos por el área continental de Colombia y obtenemos el mapa consenso final para *Alouatta seniculus*

```{r warning=FALSE}
col<-raster("Z:/Modelos/Zamias/maskColombia.tif")
sp.raster<-sp.raster*col
plot(sp.raster)
```

Por último se guardan los resultados usando: `writeRaster(sp.raster, "./Consenso/Alouatta_seniculus.tif")`

###Pendiente: generación de metadatos y PNGs para despliegue en BioModelos v2.
